【裁判字號】    99,上訴,1349
【裁判日期】    990430
【裁判案由】    毒品危害防制條例
【裁判全文】
臺灣高等法院刑事判決                99年度上訴字第1349號
上  訴  人
即  被  告  甲○○
上列上訴人因違反毒品危害防制條例案件，不服臺灣板橋地方法
院98年度訴字第4205號，中華民國98年12月31日第一審判決（起
訴案號：臺灣板橋地方法院檢察署98年度毒偵字第7541號），提
起上訴，本院判決如下：
    主  文
上訴駁回。
    理  由
一、依刑事訴訟法第350條、第361條、第362條、第367條規定，
    不服地方法院之第一審判決而上訴者，須提出上訴書狀，並
    應敘明具體理由，為上訴必備之程式；其所提出之書狀未敘
    述上訴理由，或僅曾以言詞陳述上訴理由者，均應於上述期
    間屆滿後20日內補提理由書於第一審法院。第一審法院經形
    式審查，認逾期未補提上訴理由者，應定期間先命補正；逾
    期未補正者，為上訴不合法律上之程式，應以裁定駁回。倘
    已提出上訴理由，但所提非屬具體理由者，則由第二審法院
    以上訴不合法律上之程式，判決駁回。而所謂具體理由，必
    係依據卷內既有訴訟資料或提出新事證，指摘或表明第一審
    判決有何採證認事、用法或量刑等足以影響判決本旨之不當
    或違法，而構成應予撤銷之具體事由，始克當之（例如：依
    憑證據法則具體指出所採證據何以不具證據能力，或依憑卷
    證資料，明確指出所為證據證明力之判斷如何違背經驗、論
    理法則）；倘僅泛言原判決認定事實錯誤、違背法令、量刑
    失之過重或過輕，而未依上揭意旨指出具體事由，或形式上
    雖已指出具體事由，然該事由縱使屬實，亦不足以認為原判
    決有何不當或違法者（例如：對不具有調查必要性之證據，
    法院未依聲請調查亦未說明理由，或援用證據不當，但除去
    該證據仍應為同一事實之認定），皆難謂係具體理由，俾與
    第二審上訴制度旨在請求第二審法院撤銷、變更第一審不當
    或違法之判決，以實現個案救濟之立法目的相契合，並節制
    濫行上訴（最高法院97年度台上字第892號判決參照）。
二、上訴人即被告甲○○上訴狀理由略以：被告坦承犯行，態度
    良好，被告於接到判決書後，認為原審判決有所過重云云。
三、查本案原審判決以被告甲○○對於施用毒品犯行坦承不諱（
    見原審卷第27頁反面），並有如原審判決附表所示之注射針
    筒、塑膠鏟管、美奈水、玻璃球吸食器、殘渣袋等物扣案可
    證，且被告於98年10月8日為警查獲後，經採集其尿液檢體
    送驗，結果確呈海洛因代謝物嗎啡類、甲基安非他命陽性反
    應，有台灣檢驗科技股份有限公司濫用藥物尿液檢驗報告書
    、對照表等件（見98年度毒偵字第7541號卷第31頁）附卷可
    憑，足證被告自白核與事實相符，堪以採信。又被告前曾於
    88年間，因施用毒品案件，經裁定送觀察、勒戒、強制戒治
    在案，再於95年間，因施用毒品案件，經法院判刑確定，其
    於5年內再犯本案施用毒品，事證明確，其犯行洵堪認定。
    至被告施用前後持有海洛因、甲基安非他命之低度行為，為
    其進而施用之高度行為所吸收，不另論罪。又被告所犯上開
    二罪，犯意各別，行為互殊，應予分論併罰。查被告有前案
    紀錄，於96年9月10日徒刑執行完畢，有本院被告前案紀錄
    表在卷可稽，其於受徒刑之執行完畢後，五年以內故意再犯
    本案有期徒刑以上之罪，均為累犯，俱應依刑法第47條第1
    項規定加重其刑。審酌被告之素行不佳，經執行觀察、勒戒
    、強制戒治後，仍未戒除吸毒惡習，施用毒品危害其個人身
    心健康，及犯罪後坦承犯行，態度尚屬良好等一切情狀，分
    別量處有期徒刑8月、4月，並定其應執行有期徒刑10月，以
    示懲儆。扣案殘渣袋10只（內含微量難以析離之海洛因殘渣
    ），為本案查獲之毒品，應依毒品危害防制條例第18條第1
    項前段規定宣告沒收銷燬之。另扣案之注射針筒、塑膠鏟管
    、美奈水、玻璃球吸食器等物，分別為被告所有、供本案施
    用海洛因、甲基安非他命犯罪所用之物，業據其供明在卷，
    爰依刑法第38條第1項第2款規定宣告沒收。核其認事用法並
    無違誤，量刑亦稱妥適。
四、被告上訴意旨泛稱略以：原判決量刑過重云云，惟按量刑之
    輕重，乃實體法上賦予法院得為自由裁量之事項，倘已斟酌
    刑法第57條各款所列情狀，而未逾越法定刑度，或濫用其權
    限，即不能任意指為違法。原審審酌上開事項，且被告所犯
    施用第一級、第二級毒品犯行，其法定本刑分別6月以上5年
    以下、3年以下有期徒刑之罪，被告前已有違反毒品危害防
    制條例等前科，原審就上開之罪分別判處有期徒刑8月、有
    期徒刑4月，尚難謂過重。綜上，上訴人即被告所述，不足
    以認為原判決有何不當或違法者，即與未敘述具體理由無異
    ，其所為上訴，即不符合上訴之法定要件，爰不經言詞辯論
    予以駁回。
五、據上論斷，應依刑事訴訟法第367條前段、第372條，判決如
    主文。
中    華    民    國    99    年    4     月    30    日
                  刑事第六庭審判長法  官  林明俊
                                  法  官  何信慶
                                  法  官  吳淑惠
以上正本證明與原本無異。
施用第一級毒品部分如不服本判決，應於收受送達後10日內向本
院提出上訴書狀，其未敘述上訴之理由者並得於提起上訴後10日
內向本院補提理由書（均須按他造當事人之人數附繕本）「切勿
逕送上級法院」。
施用第二級毒品部分不得上訴。
                                  書記官  陳雅加
中    華    民    國    99    年    5     月    3     日

司法院資訊處製作；財團法人民間司法改革基金會備份。
